臺灣高等法院臺中分院刑事判決　　　　　　　民國九十一年度上訴字第七四七號
　　上　訴　人
　　即　被　告　甲○○
右上訴人因違反槍砲彈藥刀械管制條例案件，不服臺灣苗栗地方法院中華民國九十一
年三月二十九日第一審判決（民國九十年度訴字第二七六號，起訴案號：臺灣苗栗地
方法院檢察署民國九十年度偵字第四○四八號），提起上訴，本院判決如左：
    主      文
上訴駁回。
    事      實
一、甲○○曾因違反麻醉藥品管理條例及竊盜案件，經台灣新竹地方法院分別判處有
    期徒刑四月、七月，合併應執行有期徒刑九月確定，於民國（下同）八十二年十
    月二十三日因縮刑期滿執行完畢（未構成累犯）。詎仍不知悔改，明知未經主管
    機關即苗栗縣警察局許可，不得製造具有殺傷力之槍枝，竟於九十年六月至七月
    上旬間之某日（起訴書誤載為九十年八月十三、十四日十九時至二十時許），在
    苗栗縣苗栗市新英里十七鄰坪頂西九十七號住宅內，以其所有未扣案之鑽頭及如
    附表所示之工具，將其於九十年六月間，在新竹市某不詳地點向不知名之玩具攤
    所購買之仿ＢＥＲＥＴＴＡ廠八五型半自動手槍製造之金屬玩具手槍一支，以更
    換土造金屬槍管並予以貫通之方式，製造成可發射子彈具有殺傷力之改造手槍（
    槍枝管制編號：0000000000）。嗣於同年八月二十日十七時四十分許
    ，為警持原審法院所核發之搜索票前往上址執行搜索，當場查獲，並扣得甲○○
    所有之具有殺傷力之仿ＢＥＲＥＴＴＡ上開改造手槍一支、及其所有供改造上開
    槍枝用之如附表所示工具一批，始查悉上情。
二、案經苗栗縣警察局苗栗分局報請台灣苗栗地方法院檢察署檢察官偵查起訴。
    理      由
一、訊據上訴人即被告甲○○於本院審理中對於右揭時、地經警查獲持有上開具有殺
    傷力之仿ＢＥＲＥＴＴＡ改造手槍一支及如附表所示之物等情固坦承不諱，惟矢
    口否認有改造槍枝犯行，辯稱：扣案槍枝係楊明亮寄放在伊住處，伊未改造；附
    表所示之物係伊從事水電工程之工具，並非改造槍枝工具；在警訊時、偵查中坦
    承改造槍枝，係因警員告知坦承改造槍枝刑責較輕，始應允配合製作警訊筆錄，
    並於檢察官偵查中作相同之陳述，經檢察官以改造玩具手槍罪起訴，方知受騙，
    伊於警訊時、偵查中之供述不實在云云。惟查：
（一）右揭犯罪事實，業據上訴人即被告於警訊時、偵查中及原審法院第一次審理中
      坦承不諱（見一審卷第十頁正面），此徵諸被告於警訊時供述：「：：我於九
      十年六月份在新竹市路邊攤以新台幣陸仟元價格買貝瑞塔手槍一枝：：」、「
      我買來以後因為槍管沒有通，我自己才用固定老虎鉗固定槍枝，再以電動鑽台
      鑽通槍管。」、「我是於本月十三日、十四日二天下班以後約十九時至二十時
      許，在我住宅二樓神明間用上述工具改造完成的。」（見台灣苗栗地方法院檢
      察署九十年度偵字第四０四八號偵查卷第八、九頁正面）、偵查中供述：「九
      十年六月在新竹市路邊攤以貝瑞塔六千元、克拉克四千五百元購買，並未打通
      ，九十年八月十三日及十四日用老虎鉗固定槍枝打通槍管，在家中作：：」（
      見前開偵查卷第二十七頁反面）及原審法院審理中供述：「（問：改造哪一部
      分？）槍買來後面一層沒有貫通，我買來後用鑽孔機將它貫通。」、「（扣案
      的工具是否你的？）但只有鑽孔機是我用來改製的工具。」、「（為何改造槍
      枝？）一時好奇。」（見九十年九月二十八日訊問筆錄）各等語自明，並有搜
      索扣押筆錄一份、照片九幀附卷可稽及仿ＢＥＲＥＴＴＡ廠八五型半自動手槍
      之改造手槍一支、如附表所示工具一批扣案可資佐證，而該扣案之改造玩具手
      槍一支，經送內政部警政署刑事警察局鑑定結果，認係由仿ＢＥＲＥＴＴＡ廠
      八五型半自動手槍製造之金屬玩具手槍換裝土造金屬槍管改造而成，機器性能
      良好，可供擊發適用子彈使用，具有殺傷力，有內政部警政署刑事警察局九十
      年八月三十日刑鑑字第一八二三六七號鑑驗通知書各一紙在卷可稽；而扣案仿
      ＢＥＲＥＴＴＡ廠八五型半自動手槍之改造手槍槍管經送內政部警政署刑事警
      察局鑑定結果，認係：「土造金屬槍管，與原具阻鐵之玩具金屬槍管不同，經
      檢視槍管內壁具同軸線狀之刨刮擦痕跡，認係遭加工、車造而成，且一般實務
      上，土造金屬槍管大多由金屬塊車造而成研判，該槍管曾經予以加工貫通可能
      性甚大。」等語，有該局九十一年一月三十日（九一）刑鑑字第一二四六０號
      函一紙暨照片十二幀附卷可稽，是被告上揭自白核與事實相符。
（二）次查，被告嗣後於原審（第一次除外）及本院行調查或審理時雖翻異前供，辯
      稱：伊未改造槍枝，伊在於警訊時、偵查中之供述不實在云云。惟徵諸本件之
      警員查獲扣案具有殺傷力改造槍枝過程，係由秘密證人Ａ１向苗栗縣警察局苗
      栗分局刑事組員警檢舉被告曾在其住所改造槍枝後，經警持原審法院所核發之
      搜索票前往其住處執行搜索，始當場查獲等情，業據秘密證人Ａ１及證人即警
      員邱金山於原審法院審理中到庭證述屬實，此徵諸秘密證人Ａ１證述：「（問
      ：本件是否你檢舉？）是，我曾去被告家中看到被告拿出一支已車好之槍管。
      」、「有看到鑽。」、「（問：你如何判斷是已車好的槍管？）被告拿給我
      ，我仔細看過，因我是經過別人介紹，想去向他買槍」、「（問：那你如何確
      定槍管是被告改造的？）因我問他使用後是否會發生意外，他有向我詳細說明
      ，他有向我說：他有車通槍管。。」等語（見同院九十一年三月十五日審判筆
      錄）、證人邱金山：「（問：本件當初查獲時，以何認定被告是涉嫌改造槍枝
      ？）根據秘密證人所言，被告那邊有改造槍管販賣。我們根據證人所言，聲請
      搜索票去搜索，結果查獲槍枝，且查獲的槍管有通。但被告自己說好奇，所以
      才鑽通槍管，但他沒有說【改造】槍枝。」（見同院九十一年十二月二十五日
      訊問筆錄）各等語甚詳，足見被告事後翻異前供詞，所為上揭辯解，係事後卸
      責之詞，不足採信。
（三）再按被告之自白固不得作為有罪判決之唯一證據，惟倘自白非出於強暴、脅迫
      、利誘、詐欺或其他不正之方法，而經調查其他必要之證據，查明確與事實相
      符，仍得採為判斷事實之根據（參見最高法院四十六年台上字第八０九號判例
      ），查被告於警訊時之警訊錄音帶雖屬空白帶，惟據證人邱金山於原審法院審
      理中到庭證述：「（問：被告筆錄是否你製作？有供連續錄音？）是，有連續
      錄音。」等語，及被告於同院審理中供述：「（問：對證人【即警員邱金山】
      所言有何意見？）一開始我沒有說，是因後來查獲工具很多，在場員警說：查
      獲那麼多工具，怎麼可能沒有改造？我後來才說我有鑽通槍管是因好奇。」、
      「（問：在製作警訊時，是否出於自願或有遭到員警刑求？）是出於自由意願
      。沒有刑求。」等語（以上均見同院九十一年十二月二十五日訊問筆錄），核
      與被告於偵查中及同院第一次審理中供述相符，復與秘密證人Ａ１、證人邱金
      山上揭證述情節相符，參以扣案之上揭槍枝經送鑑定結果亦認槍管曾遭貫通，
      顯見被告於警訊時、偵查中之上揭自白，不僅係出於自由意願，且與事實相符
      ，其所為之自白，自堪採信。至關於被告之改造槍枝時間，雖被告供述：伊於
      九十年八月十三日、十四日十九時至二十時許改造槍枝，惟徵諸秘密證人Ａ１
      於同院審理中供述：係在九十年七月上旬某日晚間到被告住處，被告拿槍管給
      伊看，並表示有車通槍管等語（見同院九十一年十二月二十五日訊問筆錄），
      足證被告車通槍管之時間，應係在其購買玩具手槍後與拿給秘密證人Ａ１看前
      之期間內，即九十年六月至七月上旬間之某日，是被告對於上揭改造槍枝時間
      所為之自白，揆諸上揭秘密證人Ａ１證言，尚不足採，應以秘密證人Ａ１之證
      言，較可採信。
（四）末查，被告於原審法院審理中雖辯稱：扣案之上揭改造槍枝係楊明亮寄放在伊
      住處，並請求傳喚證人王國清到庭證明扣案如附表所示之物，係被告從事水電
      工程所遺留，而非改造槍枝工具云云。惟查，扣案上揭槍枝槍管係被告予以車
      通乙節，業據被告迭於警訊時、偵查中及原審法院最初審理中供承不諱（見一
      審卷第十頁正面），若係楊明亮寄放，則為何被告於警訊時、偵查中不為上開
      供述？是被告其後始翻異前供詞，而辯稱係楊明亮寄放云云，是否屬實，殊有
      可疑。況寄藏槍枝乃屬違法之事，被告應知之甚明，而被告既然肯甘冒承擔刑
      責風險，寄放槍枝之人與被告必屬甚為熟稔，衡情被告對楊文亮之年籍、住址
      等資料一定知情，詎被告於庭訊時竟說不出楊文亮之年籍、住址等資料，供原
      審及本院查證，足證被告上開辯解，係意圖拖延訴訟所為卸責之詞，不足採信
      。至扣案如附表所示之物，本來就具有多種用途，並非「專供」改造槍枝工具
      ，是證人王國清到庭，充其量僅可證明扣案如附表所示之物，被告曾用以從事
      水電工程，惟尚無法證明被告是否曾以之作為改造槍枝之用。被告涉有改造槍
      枝犯行，既如前述，已甚明確，是被告聲請傳喚證人王國清部分，本院認無必
      要，附此敘明。
（五）綜上所述，被告所辯，係事後卸責之詞，不足採信。本件事證明確，被告犯行
      堪予認定，應予依法論科。
二、核上訴人即被告甲○○所為，係犯槍砲彈藥刀械管制條例第十一條第一項未經許
    可製造可發射子彈具有殺傷力之改造玩具手槍罪。其於改造後未經許可無故持有
    改造手槍之行為，為改造之高度行為所吸收，不另論罪。原判決因依槍砲彈藥刀
    械管制條例第十一條第一項，刑法第十一條前段、第四十二條第二項、第三十八
    條第一項第一款、第二款，罰金罰鍰提高標準條例第二條，現行法規所定貨幣單
    位折算新台幣條例第二條(其中刑法第二條第二項應屬贅引)。爰審酌被告曾因違
    反麻醉藥品管理條例及竊盜案件，經台灣新竹地方法院分別判處有期期徒四月、
    七月，合併應執行有期徒刑九月確定，於八十二年十月二十三日因縮刑期滿執行
    完畢，有台灣高等法院檢察署刑案紀錄簡覆表一紙在卷可稽，顯見其素行不佳，
    惟徵諸被告並未曾持上開槍枝犯罪及犯後於警訊、偵查時及原審法院最初審理時
    坦承犯行，惟嗣後因知改造槍枝係屬重罪始翻異前供，乃屬人性之常，其犯後態
    度尚稱良好等一切情狀，從輕量處有期徒刑伍年貳月，併科罰金新臺幣壹拾萬元
    ，併科罰金部分並諭知易服勞役之折算標準，以示懲儆。次按被告犯罪後，槍砲
    彈藥刀械管制條例第十九條第一項規定：「犯第十一條之罪，經判處有期徒刑者
    ，應於刑之執行完畢或赦免後，令入勞動場所，強制工作，其期間為三年。」，
    業經修正刪除，並於九十年十一月十四日經總統公布，於同年一月十六日生效，
  爰不予宣告強制工作，附此敘明。
三、扣案具有殺傷力之仿ＢＥＲＥＴＴＡ改造玩具手槍一支（槍枝管制編號：000
    0000000），係屬違禁物，應依刑法第三十八條第一項第一款之規定予以
    宣告沒收；另扣案之電動鑽孔機、固定老虎鉗各一台係被告所有，且供改造槍枝
    用之工具，業據被告供明在卷，而其他扣案如附表所示之物，係被告所有，被告
    雖辯稱係伊作水電工程用之工具，而非改造槍枝用，惟上開工具確係被告持供改
    造扣案槍枝乙節，業如前述，是扣案如附表所示之物，爰依同法第三十八條第一
    項第二款之規定予以宣告沒收。至其餘未扣案之鑽頭，雖係被告所有，供改造扣
    案槍枝用之工具，惟並未扣案，為免將來執行之困難，爰不予宣告沒收，併此敘
    明。其認事用法及量刑均無不當，上訴意旨，仍執前詞，指摘原判決不當，非有
    理由，應予駁回。
四、據上論斷，應依刑事訴訟法第三百六十八條，判決如主文。
本案經檢察官乙○○到庭執行職務。
中      華      民      國      九十一  年      六      月      二十六  日
                                臺灣高等法院臺中分院刑事第六庭
                                      審判長法  官陳  嘉  雄
                                            法  官  吳  重  政
                                            法  官  邱  顯  祥
右正本證明與原本無異。
如不服本判決應於收受送達後十日內向本院提出上訴書狀，其未敘述上訴之理由者並
得於提起上訴後十日內向本院補提理由書（均須按他造當事人之人數附繕本）。
                                            書記官  王  麗  英
中      華      民      國      九十一  年      六      月      二十六  日
附  表：
  ┌──────┬───┐
  │扣案物名稱  │數  量│
  ├──────┼───┤
  │電動鑽孔機  │一台  │
  ├──────┼───┤
  │砂輪機      │一台  │
  ├──────┼───┤
  │切斷器      │一台  │
  ├──────┼───┤
  │固定老虎鉗  │一台  │
  ├──────┼───┤
  │鉗子        │三支  │
  ├──────┼───┤
  │切管器      │一支  │
  ├──────┼───┤
  │油標尺及捲尺│二支  │
  ├──────┼───┤
  │銼刀        │二支  │
  ├──────┼───┤
  │壹字型起子及│三支  │
  │十字型起子  │      │
  ├──────┼───┤
  │六角扳手    │一組  │
  └──────┴───┘
                       Ａ
